# 陈版您好，请教一个资产负债表日后事项的问题

提问人：1015443836 时间：2020-01-15 00:10:10
陈版您好，我跟同事关于准则上定义的资产负债表日后调整事项和非调整事项的理解有差异，麻烦请您指点一下：
公司以 2018 年 12 月 31 日作为资产负债表日，不考虑税费和销售费用：（ 1 ） 12 月 31 日存货单价 100 元，但是 12 月平均市场售价 50 元，次年 1 月平均市场售价 110 元，公司原计提 50 元跌价准备，原则上审计应该如何处理？（ 2 ） 12 月 31日存货单价 100 元， 12 月平均售价 110 元，但是 1 月平均市场售价 50 元，公司原不计提跌价准备，原则上审计应该如何处理？感谢您不吝赐教。

回答人：chenyiwei
根据《讲解 2010 》：“确定存货可变现净值时，应当以资产负债表日取得最可靠的证据估计的售价为基础并考虑持有存货的目的，资产负债表日至财务报告批准报出日之间存货售价发生波动的，如有确凿证据表明其对资产负债表日存货已经存在的情况提供了新的或进一步的证据，则在确定存货可变现净值时应当予以考虑，否则，不应予以考虑。”
在你的两个例子中， 12 月和次年 1 月的商品销售价格差异很大，这里需要关注的重点问题是：这种期后价格变动，是否基于资产负债表日已存在且可获得的信息，是可以合理预见的，例如，是正常的季节性波动，还是因为某个在资产负债表日后发生且站在资产负债表日无法合理预见的突发事件所导致？如果是在资产负债表日可以合理预见的（例如正常的季节性波动），则应当以资产负债表日后的销售价格作为测算资产负债表日可变现净值的基础；如果不能合理预见的，则应剔除突发事件对资产负债表日后售价的影响。